【裁判字號】    98,上易,986
【裁判日期】    981228
【裁判案由】    詐欺
【裁判全文】
臺灣高等法院高雄分院刑事判決         98年度上易字第986號
上  訴  人
即  被  告  乙○○
上列上訴人因詐欺案件，不服臺灣高雄地方法院98年度易字第82
1 號中華民國98年10月8 日第一審判決（起訴案號：臺灣高雄地
方法院檢察署98年度偵字第7839、17568 號），提起上訴，本院
判決如下：
     主  文
上訴駁回。
     理  由
一、按不服地方法院之第一審判決而上訴者，應向管轄第二審之
    高等法院為之。上訴書狀應敘述具體理由。上訴書狀未敘述
    上訴理由者，應於上訴期間屆滿後20日內補提理由書於原審
    法院，逾期未補提者，原審法院應定期間先命補正。第二審
    法院認為上訴書狀未敘述理由或上訴有第362 條前段之情形
    者，應以判決駁回之。但其情形可以補正而未經原審法院命
    其補正者，審判長應定期間先命補正。刑事訴訟法第361 條
    、第367 條，分別定有明文。所謂不服第一審判決之具體理
    由，必係依據卷內既有訴訟資料或提出新事證，指摘或表明
    第一審判決有何採證認事、用法或量刑等足以影響判決本旨
    之不當或違法，而構成應予撤銷之具體事由，始克當之（例
    如：依憑證據法則具體指出所採證據何以不具證據能力，或
    依憑卷證資料，明確指出所為證據證明力之判斷如何違背經
    驗、論理法則）；倘僅泛言原判決認定事實錯誤、違背法令
    、量刑失之過重或輕縱，而未依上揭意旨指出具體事由，或
    形式上雖已指出具體事由，然該事由縱使屬實，亦不足以認
    為原判決有何不當或違法者（例如：對不具有調查必要性之
    證據，法院未依聲請調查亦未說明理由，或援用證據不當，
    但除去該證據仍應為同一事實之認定），皆難謂係具體理由
    ，俾與第二審上訴制度旨在請求第二審法院撤銷、變更第一
    審不當或違法之判決，以實現個案救濟之立法目的相契合，
    並節制濫行上訴（最高法院97年度臺上字第892 號判決參照
    ）。是以上訴人之上訴書狀或補提之上訴理由書，雖有敘述
    上訴理由，惟並未具體敘述第一審判決有上述違法、不當情
    形，即與未敘述具體理由無異，其所為上訴，即不符合上訴
    之法定要件。
二、本件原判決以上訴人即被告乙○○（下稱被告）所犯幫助詐
    欺取財罪，處有期徒刑4 月，如易科罰金，以新臺幣1 千元
    折算1 日，已詳敘所憑之證據與認定之理由。所為論敘，經
    核並無違背經驗法則或論理法則，量刑亦屬允當。被告上訴
    意旨略以：伊因搬家遺失身分證、存摺、提款卡等致造成錯
    誤，請准通知被害人到庭和解賠償損失，請准宣告緩刑云云
    。惟查：被告可預見將自己於金融機構之存摺、金融卡及密
    碼提供陌生人使用，可能供詐騙集團作為對他人詐欺取財犯
    罪之匯款帳戶，以遂行詐欺取財之目的，並逃避偵查，竟以
    縱有人持其存款帳戶作為詐欺取財之犯罪工具，亦不違其本
    意之幫助詐欺犯意，於民國（下同）97年8 月21日前之某不
    詳時間、地點，將其中華郵政股份有限公司高雄中都郵局（
    下稱中都郵局）局號000000-0號、帳號：000000-0號帳戶之
    存摺、金融卡及密碼，提供給真實姓名年籍不詳之詐騙集團
    成員使用。又該成員與所屬詐騙集團其他成員即共同基於意
    圖為自己不法所有之犯意聯絡，由其中一人或數人，於97年
    8 月21日，先後撥打電話予汪珮濡、鍾銘富、甲○○、丙○
    ○佯稱：其等在雅虎奇摩網站購物分期付款設定錯誤，須至
    銀行自動櫃員機處理解除設定云云，使汪珮濡等4 人信以為
    真而陷於錯誤，致於當日至銀行設置之自動櫃員機前，依對
    方指示操作自動櫃員機，分別轉帳新臺幣（下同）29,993元
    、29,967元、17,355元、15,991元至乙○○上開中都郵局帳
    戶內等情，業據原審依被告之陳述、告訴人汪珮濡、鍾銘富
    、甲○○、丙○○於警詢時之證述，及郵政存簿儲金立帳申
    請書、查詢帳戶最近交易資料、局號帳號查詢客戶存簿資料
    各1 份、臺中縣警察局烏日分局犁份派出所受理各類案件紀
    錄表、受理刑事案件報案三聯單、臺灣銀行自動櫃員機交易
    明細表各1 紙、桃園縣政府警察局龍潭分局中興派出所受理
    各類案件紀錄表、受理刑事案件報案三聯單、合作金庫銀行
    自動櫃員機之交易明細表各1 紙、臺北縣政府警察局三峽分
    局三峽派出所受理詐騙帳戶通報警示簡便格式表、臺灣銀行
    網路銀行交易明細表各1 紙、臺中縣警察局烏日分局犁份派
    出所陳報單、彰化縣警察局北斗分局成功派出所受理詐騙帳
    戶通報警示簡便格式表、受理刑事案件報案三聯單、臺灣中
    小企業銀行自動櫃員機交易明細表各1 紙等證據資料，認被
    告上揭幫助詐欺取財犯行之事證明確，而予以論處；並已審
    酌被告前無犯罪前科紀錄之素行，提供帳戶資料給詐騙集團
    成員使用，使不法之徒藉此方式，輕易於詐騙後取得財物，
    致檢警難以追緝，助長詐騙之犯罪風氣，因而致汪珮濡等4
    人分別受騙損失金錢，犯後猶未能坦承犯行，顯乏知錯悔改
    之意及其犯罪之手段、智識程度（國中畢業）、生活狀況等
    一切情狀，於法定刑度內量處有期徒刑4 月，並諭知如易科
    罰金，以1000元折算1 日，自無何違法可言。是被告空言否
    認犯罪，純屬自我說詞；又被告迄今仍未能賠償告訴人所受
    之損害，本院通知被告與告訴人等4 人到庭，惟被告並未到
    庭，僅告訴人丙○○遵期到庭，且表明不願提供電話號碼予
    被告商談和解，亦不願再到庭；告訴人甲○○則以信函表示
    無法到庭，此有本院98年12月25日準備程序筆錄、信函附卷
    足憑，顯見被告與告訴人難於達成民事和解無訛。原審對被
    告上開所宣告之刑，未併宣告緩刑，亦無何違法之處。是被
    告上訴各節，自非依據卷內既有訴訟資料或提出新事證表明
    原審判決有何不當或違法之具體事由。原審判決並無不當或
    違法，應認被告提起上訴未依據卷內證據資料敘述具體理由
    之違背法律上程式。
三、綜上所述，被告之上訴理由，不能認係依據卷內訴訟資料指
    摘或表明原審判決有何採證、認事、用法或量刑等足以影響
    判決本旨之不當或違法，而構成應予撤銷之具體事由，其僅
    徒憑己意請求撤銷原判決，難謂適法之上訴理由。揆諸上揭
    規定，本件上訴人之上訴屬違背法律上之程式，應依法予以
    駁回，爰不經言詞辯論予以判決。
據上論斷，應依刑事訴訟法第367 條前段、第372 條，判決如主
文。
中    華    民    國    98    年    12    月    28    日
                  刑事第四庭    審判長法  官  蕭權閔
                                      法  官  李嘉興
                                      法  官  林水城
以上正本證明與原本無異。
不得上訴。
中    華    民    國    98    年    12    月    28    日
                                      書記官  林佳蓉
中華民國刑法第339條
（普通詐欺罪）
意圖為自己或第三人不法之所有，以詐術使人將本人或第三人之
物交付者，處 5 年以下有期徒刑、拘役或科或併科 1 千元以下
罰金。
以前項方法得財產上不法之利益或使第三人得之者，亦同。
前二項之未遂犯罰之。

司法院資訊處製作；財團法人民間司法改革基金會備份。
